---
title: "QuantStrat"
author: "Nguyễn Đức Minh Tân"
date: "2024-04-02"
output: html_document
---

# Cài đặt các thư viện cần thiết

```{r}
install.packages("devtools")
```

```{r}
install_github("braverock/blotter")
install_github("braverock/quantstrat")
```

# Sử dụng thư viện

```{r}
library(devtools)
library(blotter)
library(quantstrat)
```

# Xác định mã cổ phiếu muốn thu thập dữ liệu và số vốn ban đầu

```{r}
options("getSymbols.warning4.0"=FALSE)
from ="2014-01-01"
to ="2024-01-04"
symbols = c("NKE")
currency("USD")
getSymbols(symbols, from=from, to=to, 
           adjust=TRUE)
stock(symbols, currency="USD", multiplier=1)
initEq=10^6
```

# Khởi tạo tài khoản và danh mục đầu tư

```{r}
rm("account.buyHold",pos=.blotter)
rm("portfolio.buyHold",pos=.blotter)

initPortf("buyHold", symbol=symbols)
initAcct("buyHold", portfolios = "buyHold",
         initEq = initEq)
```

# Các chỉ số của tài khoản và danh mục đầu tư

```{r}
# Thông tin chi tiết về danh mục:
getPortfolio("buyHold")

# Thông tin về tài khoản liên quan đến danh mục:
getAccount("buyHold")
```

# Minh hoạ ứng dụng trong việc mua và bán cổ phiếu

## Lấy dữ liệu về giá, thời gian và số lượng cổ phiếu cần mua

```{r}
Nike.Buy.Date <- first(time(NKE))
Nike.Buy.Price <- as.numeric(Ad(NKE[Nike.Buy.Date, ]))
Nike.Sell.Date <- last(time(NKE))
Nike.Sell.Price <- as.numeric(Ad(NKE[Nike.Sell.Date, ]))
Nike.Qty <- trunc(initEq / (2 * Nike.Buy.Price))
```

## Thêm giao dịch mua vào hệ thống

```{r}
addTxn(Portfolio = "buyHold", 
       Symbol = "NKE", 
       TxnDate = Nike.Buy.Date, 
       TxnQty = Nike.Qty,
       TxnPrice = Nike.Buy.Price,
       TxnFees = 0)
```

## Thêm giao dịch bán vào hệ thống

```{r}
addTxn(Portfolio = "buyHold", 
       Symbol = "NKE", 
       TxnDate = Nike.Sell.Date, 
       TxnQty = -Nike.Qty,
       TxnPrice = Nike.Sell.Price,
       TxnFees = 0)
```

## Cập nhật tài khoản dựa trên các giao dịch đã thêm

```{r}
updatePortf(Portfolio = "buyHold")
updateAcct(name = "buyHold")
updateEndEq(Account = "buyHold")
```

## Vẽ biểu đồ

```{r}
chart.Posn("buyHold", Symbol = "NKE")
```
